【裁判字號】    97,訴,441
【裁判日期】    970915
【裁判案由】    違反毒品危害防制條例
【裁判全文】
臺灣新竹地方法院刑事判決               97年度訴字第441號
公  訴  人  臺灣新竹地方法院檢察署檢察官
被      告  甲○○
                      皮屋）
上列被告因違反毒品危害防制條例案件，經檢察官提起公訴（97
年度毒偵字第795號），本院依簡式審判程序判決如下：
   主  文
甲○○施用第一級毒品，累犯，處有期徒刑捌月，扣案之第一級
毒品海洛因零點貳參零捌公克沒收銷燬，包裝袋壹個沒收；又施
用第二級毒品，累犯，處有期徒刑陸月，扣案之第二級毒品安非
他命壹包（毛重零點貳公克）沒收銷燬，包裝袋壹個、玻璃頭吸
食器壹個沒收。應執行有期徒刑壹年，扣案之第一級毒品海洛因
零點貳參零捌公克、第二級毒品安非他命壹包（毛重零點貳公克
）沒收銷燬，包裝袋貳個、玻璃頭吸食器壹個沒收。
   事  實
一、甲○○曾於民國92年間因違反毒品危害防制條例之施用第一
    級毒品、第二級毒品案件，經臺灣苗栗地方法院以93年度訴
    字第222 號判決判處有期徒刑11月及9 月，並定應執行刑為
    有期徒刑1 年7 月；又於92年間因贓物案件，經臺灣高等法
    院臺中分院以94年度上易字第846 號判決判處有期徒刑3 月
    ，另於93年間因竊盜案件，經本院以94年度易字第39號判決
    判處有期徒刑1 年6 月，以上3 罪經臺灣高等法院臺中分院
    以96年度聲字第1929號裁定減刑，並定應執行刑為有期徒刑
    1 年8 月，甫於97年1 月26日縮刑期滿執行完畢。
二、甲○○前因違反毒品危害防制條例之施用第二級毒品案件，
    經本院以91年度毒聲字第273 號裁定送觀察、勒戒後，認無
    繼續施用毒品之傾向，由台灣新竹地方法院檢察署檢察官於
    91年3 月30日以91年度毒偵字第438 號為不起訴處分；嗣又
    因違反毒品危害防制條例之施用第二級毒品案件，經本院以
    92年度毒聲字第164 號裁定送觀察、勒戒後，仍認無繼續施
    用毒品之傾向，於92年5 月22日執行觀察勒戒完畢釋放出所
    ，並由台灣新竹地方法院檢察署檢察官於92年6 月6 日以91
    年度毒偵字第1229號為不起訴處分確定。
三、詎甲○○仍不知悔改，於執行觀察勒戒完畢釋放5 年內，又
    分別基於施用第一級毒品海洛因及第二級毒品安非他命之犯
    意，於97年4 月15日在新竹市○○區○○路一段125 巷6號
    旁鐵皮屋，以抽香菸之方式施用第一級毒品海洛因1 次；另
    於97年4 月13日在上址，以將第二級毒品安非他命放在玻璃
    頭吸食器內其下以火燒烤再吸取煙霧之方式施用第二級毒品
    安非他命1 次。嗣於97年4 月16日下午4 時許，在上址為警
    查獲，並扣得甲○○所有之第一級毒品海洛因1 包（驗前淨
    重0.2330公克、驗餘淨重0.2308公克）、第二級毒品安非他
    命1 包（毛重0.2 公克）及其所有供施用安非他命用之玻璃
    頭吸食器1 個。
四、案經苗栗縣警察局移送台灣新竹地方法院檢察署檢察官偵查
    起訴。
   理  由
一、本件被告所犯施用第一級毒品及第二級毒品罪，非死刑、無
    期徒刑、最輕本刑為3 年以上有期徒刑之罪，被告於本院準
    備程序進行中，就被訴事實為有罪之陳述，經本院合議庭認
    合於刑事訴訟法第273 條之1 之規定，裁定進行簡式審判程
    序，合先敘明。
二、上開事實，業經被告甲○○於本院行準備程序及簡式審判程
    序中自白不諱，且有前揭毒品及施用第二級毒品安非他命之
    器具扣案可稽，而被告為警查獲所採集之尿液（代號為97F0
    55），經詮昕科技股份有限公司（下稱詮昕公司）檢驗結果
    ，呈海洛因經人體代謝後之嗎啡陽性反應暨安非他命、甲基
    安非他命陽性反應，此有苗栗縣警察局刑警大隊偵辦違反毒
    品危害防制條例案件尿液鑑驗代碼對照表暨詮昕公司97 年4
    月28日之濫用藥物尿液檢驗報告附卷可稽（參偵卷第22、66
    頁）。又該包海洛因經送請交通部民用航空局航空醫務中心
    鑑定結果，確含有海洛因成份，此有該中心97年5 月14日航
    藥鑑字第0972505 號鑑定書附卷可憑（參本院卷第21頁），
    是認被告上開自白內容應與事實相符，其施用第一級毒品海
    洛因、第二級毒品安非他命等犯行，均堪予認定。
三、被告前因違反毒品危害防制條例之施用第二級毒品案件，經
    本院以91年度毒聲字第273 號裁定送觀察、勒戒後，認無繼
    續施用毒品之傾向，由台灣新竹地方法院檢察署檢察官於91
    年3 月30日以91年度毒偵字第438 號為不起訴處分；嗣又因
    違反毒品危害防制條例之施用第二級毒品案件，經本院以92
    年度毒聲字第164 號裁定送觀察、勒戒後，仍認無繼續施用
    毒品之傾向，於92年5 月22日執行觀察勒戒完畢釋放出所，
    此有台灣高等法院被告前案紀錄表附卷可參，被告本次施用
    毒品時間分別為97年4 月13日、4 月15日，乃在前案執行觀
    察勒戒完畢5 年內，自應依法予以論罪科刑。
四、核被告所為，係犯毒品危害防制條例第10條第1 項之施用第
    一級毒品罪、同條例第10條第2 項之施用第二級毒品罪。其
    分別持有第一級毒品海洛因、第二級毒品安非他命之低度行
    為，各為其施用第一級毒品海洛因、第二級毒品安非他命之
    高度行為所吸收，皆不另論罪。被告所犯之施用第一級毒品
    罪及施用第二級毒品罪，犯意各別，行為互殊，且犯罪構成
    要件不同，應予分論併罰。又被告曾於92年間因違反毒品危
    害防制條例之施用第一級毒品、第二級毒品案件，經臺灣苗
    栗地方法院以93年度訴字第222 號判決判處有期徒刑11 月
    及9 月，並定應執行刑為有期徒刑1 年7 月，又於92年間因
    贓物案件，經臺灣高等法院臺中分院以94年度上易字第846
    號判決判處有期徒刑3 月，另於93年間因竊盜案件，經本院
    以94年度易字第39號判決判處有期徒刑1 年6 月，以上3 罪
    經臺灣高等法院臺中分院以96年度聲字第1929號裁定減刑，
    並定應執行刑為有期徒刑1 年8 月，甫於97年1 月26日縮刑
    期滿執行完畢，有臺灣高等法院被告前案紀錄表附卷可佐，
    被告前受有期徒刑之執行完畢後，其於5 年以內故意再犯本
    件有期徒刑以上之2 罪，皆為累犯，應依刑法第47條第1 項
    之規定，均加重其刑。爰審酌被告無視法令之禁止，前已因
    施用毒品案件，經裁定送觀察勒戒後，竟再度施用足以導致
    精神障礙及生命危險之成癮性毒品，顯無悔改之意，兼以施
    用毒品所生危害以自戕健康為主，及其犯後坦承犯行等一切
    情狀，量處如主文所示之刑，並定其應執行之刑，以示懲儆
    。
五、扣案之第一級毒品海洛因1 包（驗餘淨重0.2308公克）及第
    二級毒品安非他命1 包（毛重0.2 公克）均屬毒品危害防制
    條例第2 條第2 項所管制之毒品，應依毒品危害防制條例第
    18條第1 項前段宣告沒收銷燬。其餘扣案之海洛因包裝袋、
    安非他命包裝袋各1 個，係被告所有供施用第一、二級毒品
    所用之物，另扣案之玻璃頭吸食器1 個，亦係被告所有供施
    用第二級毒品所用之物，均據被告供承在卷，應依刑法第38
    條第1 項第2 款宣告沒收。
據上論斷，應依刑事訴訟法第273 條之1 第1 項、第299 條第1
項前段，毒品危害防制條例第10條第1 項、第2 項、第18條第1
項前段，刑法第11條、第47條第1 項、第51條第5 款、第38條第
1項 第2 款，判決如主文。
本案經檢察官王唯怡到庭執行職務。
中    華    民    國    97    年    9     月    15    日
                  刑事第三庭    法  官  賴淑敏
以上正本證明與原本無異。
如不服本判決應於收受本判決後10日內向本院提出上訴書狀，上
訴書狀應敘述具體理由。上訴書狀未敘述上訴理由者，應於上訴
期間屆滿後20日內補提理由書狀於本院 (均須按他造當事人之人
數附繕本 )「切勿逕送上級法院」。
中    華    民    國    97    年    9     月    16    日
                                書記官  劉亭筠
附錄法條：
毒品危害防制條例第10條
施用第一級毒品者，處 6 月以上 5 年以下有期徒刑。
施用第二級毒品者，處 3 年以下有期徒刑。


司法院資訊處製作；財團法人民間司法改革基金會備份。
